【裁判字號】    97,易,1953
【裁判日期】    971127
【裁判案由】    詐欺
【裁判全文】
臺灣臺中地方法院刑事判決              97年度易字第1953號
公  訴  人  臺灣臺中地方法院檢察署檢察官
被      告  丙○○
                    國民
選任辯護人  吳憲明律師
上列被告因詐欺案件，經檢察官提起公訴（九十六年度偵緝字第
二八一四號），本院判決如下：
    主  文
丙○○共同犯詐欺取財罪，處有期徒刑捌月；減為有期徒刑肆月
，如易科罰金，以新臺幣壹仟元折算壹日。
    事  實
一、戊○○係「鋁鑫企業股份有限公司」（下簡稱「鋁鑫公司」
    ）之實際經營者，丙○○則係該鋁鑫公司掛名負責人，該二
    人竟與綽號「小陳」之自稱「陳正豪」之實際年籍不詳成年
    男子，共同基於意圖為自己不法所有之犯意聯絡，明知「鋁
    鑫公司」所領用之票據雖無退票紀錄，惟於民國九十五年九
    月一日起已歇業，且於公司帳戶內亦僅有一萬五千餘元，已
    無支付高額分期價款之能力，竟仍推由「陳正豪」以鋁鑫公
    司總務自居，而出面前往車輛平行輸入商德釜公司看車，經
    德釜公司員工己○○推薦捍馬車（HUMMER牌，H3型），即由
    丙○○代表鋁鑫公司租購該車【方式為：由車輛租賃公司「
    和車股份有限公司」（下稱和車公司）向德釜公司購買該系
    爭捍馬車，再由和車公司將該捍馬車出租予鋁鑫公司，約定
    租期屆至後，於租金均無欠繳之情形下，該車可過戶予鋁鑫
    公司指定之第三人。】，致「和車公司」誤以為該鋁鑫公司
    有意租賃車輛，且債信良好，並有支付能力，而陷於錯誤，
    於九十五年十月十八日與丙○○訂立車輛租賃契約，雙方約
    定由鋁鑫公司租用車牌號碼4221-HH號自小客車（下稱系爭
    自小客車），租賃期間自九十五年十月二十日起至九十八年
    十月二十日止，鋁鑫公司於租賃期間應按月支付租金新臺幣
    （下同）五萬九千八百五十元，丙○○並交付如附表一所示
    之由鋁鑫公司擔任發票人之支票十紙先作為支付租金所用，
    嗣陳正豪於「和車公司」交付上開車輛時，再以如附表二所
    示之支票二十紙與「和車公司」之業務員甲○○換回如附表
    一編號１０所示之支票。而「和車公司」於交付上開車輛後，
    丙○○、陳正豪等所交付之票據自九十五年十二月二十五日
    該期起即拒不兌現，期間除於九十六年一月十二日、九十六
    年二月九日由戊○○以現金存提方式繳付二期分期價款外，
    其餘部分即置之不理，且上開車輛亦遷移不明。丙○○、戊○○及自稱「陳正豪」之人便以此方式詐騙取得上開車輛，
    後「和車公司」發現上開車輛之使用情況有異，向丙○○詢
    問，始知受騙。丙○○繼於九十六年一月六日至臺中市警察
    局第六分局市政派出所佯稱該車輛遭竊而報警（未指定犯人
    誣告罪部分，另由檢察官偵辦），「和車公司」再據此向承
    保該輛汽車失竊險之「太平產物保險股份有限公司」申請理
    賠，惟「太平產物保險股份有限公司」亦察覺有異，乃具狀
    告發。
二、案經「太平產物保險股份有限公司」告發由臺灣臺中地方法
    院檢察署檢察官偵查起訴。
    理  由
壹、證據能力部分：
一、按被告以外之人於偵查中向檢察官所為陳述，除顯有不可信
    之情況者外，得為證據，同法第一百五十九條之一第二項定
    有明文。偵查中對被告以外之人（包括證人、鑑定人、告訴
    人、被害人及共同被告等）所為之偵查筆錄，或被告以外之
    人向檢察官所提之書面陳述，性質上均屬傳聞證據。惟現階
    段刑事訴訟法規定檢察官代表國家偵查犯罪、實施公訴，依
    法其有訊問被告、證人及鑑定人之權，證人、鑑定人且須具
    結，而實務運作時，檢察官偵查中向被告以外之人所取得之
    陳述，原則上均能遵守法律規定，不致違法取供，其可信度
    極高，職是，被告以外之人前於偵查中已具結而為證述，除
    反對該項供述得具有證據能力之一方，已釋明「顯有不可信
    之情況」之理由外，不宜以該證人未能於審判中接受他造之
    反對詰問為由，即遽指該證人於偵查中之陳述不具證據能力
    。本件被告之選任辯護人抗辯稱戊○○、甲○○二人於偵查
    中之證述未具有證據能力等語（參閱本院卷第26頁），惟查
    戊○○、甲○○二人於檢察官偵查中所為之證述（參閱偵緝
    字偵查卷第44～47、66～70頁），未曾提及檢察官在偵查時
    有不法取供之情形，亦未反對該證述未具有證據能力，復未
    釋明上開證述有顯不可信之情況，且戊○○、甲○○均已於
    審理中到庭接受詰問，依上說明，該二人於偵查中之證言自
    均具有證據能力。
二、次按被告以外之人（包括證人、鑑定人、告訴人、被害人及
    共同被告等）於審判外之陳述雖不符刑事訴訟法第一百五十
    九條之一至之四等四條之規定，而經當事人於審判程序同意
    作為證據，法院審酌該言詞陳述或書面陳述作成時之情況，
    認為適當者，亦得為證據；當事人、代理人或辯護人於法院
    調查證據時，知有刑事訴訟法第一百五十九條第一項不得為
    證據之情形，而未於言詞辯論終結前聲明異議者，視為有前
    項之同意，同法第一百五十九條之五定有明文。立法意旨在
    於傳聞證據未經當事人之反對詰問予以核實，原則上先予排
    除。惟若當事人已放棄反對詰問權，於審判程序中表明同意
    該等傳聞證據可作為證據；或於言詞辯論終結前未聲明異議
    ，基於尊重當事人對傳聞證據之處分權，及證據資料愈豐富
    ，愈有助於真實發見之理念，且強化言詞辯論主義，使訴訟
    程序得以順暢進行，上開傳聞證據亦均具有證據能力。查檢
    察官、被告對於本案卷內相關證人之證述、文書卷證資料（
    除上述一、之所述外），並未就有合於刑事訴訟法第一百五
    十九條第一項不得為證據之情形，且被告與選任辯護人於本
    院行準備程序中、暨於言詞辯論終結前復未聲明異議，且上
    述證人之證述、文書卷證資料亦經本院於審理期日逐一提示
    、朗讀，並告以要旨，本院復審酌相關證人證述筆錄製成、
    文書卷證資料取得，並無證據顯示有何違背程序規定情事，
    依據上述之說明，均應具有證據能力。
貳、實體理由：
一、訊據被告丙○○對伊係「鋁鑫公司」登記負責人，有於上開
    時、地與「和車公司」就系爭自小客車簽立上開租賃契約書
    ，該「和車公司」並已交付上開車輛，後伊曾於九十六年一
    月六日至臺中市警察局第六分局市政派出所申報上開車輛遭
    竊等節均不爭執，惟矢口否認有何詐欺取財犯行，辯稱：伊
    僅係「鋁鑫公司」之掛名負責人，實際經營者為戊○○，而
    「和車公司」交付上開車輛後即由綽號「小陳」之陳正豪取
    走，伊並未見過車輛，係因「和車公司」業務員甲○○要伊
    至警局申報該車輛失竊，伊才去報案，沒有詐欺取財之犯行
    云云。
二、經查：
  (一)被告係「鋁鑫公司」之登記負責人，而「鋁鑫公司」於九十
    五年九月一日起已歇業，又被告曾與陳正豪一同前往鋁鑫公
    司位於臺北市○○區○○路七號七樓之辦公室所在地與「和
    車公司」洽辦車輛租賃、對保，並於九十五年十月十八日與
    「和車公司」訂立如附件所示之車輛租賃契約，約定由鋁鑫
    公司租用車牌號碼4221-HH號小客車一部，租賃期間自九十
    五年十月二十日起至九十八年十月二十日止，租賃期間應按
    月支付租金五萬九千八百五十元，伊並交付如附表一所示之
    支票十紙作為支付租金所用，嗣陳正豪於「和車公司」交付
    系爭自小客車時，再以如附表二所示之支票二十紙與「和車
    公司」之業務員甲○○換回如附表一編號１０所示之票據，而
    「和車公司」於交付上開車輛予該「陳正豪」之人後，被告
    所交付之上述支票自九十五年十二月二十五日該期起即跳票
    而未兌現，期間除由戊○○於九十六年一月十二日、九十六
    年二月九日以現金存提方式繳付二期款項外，其餘部分均未
    清償；另被告亦確實於九十六年一月六日至臺中市警察局第
    六分局市政派出所報案失竊等節，已據證人即告發人之代理
    人劉胵宏於偵查中（偵緝字偵查卷第19頁）指證、證人甲○○、證人己○○結證在卷外，復為被告所是認，並有告發人
    提出之臺北市政府編號北市商一字第09412120號營利事業登
    記證、車輛租賃契約、電腦輸入單、汽車保險報價單、汽車
    保險理賠申請書、汽車新領牌照登記書（參閱偵字偵查卷第
    6 ～11、13、16、19頁）、臺中市警察局第六分局於九十六
    年十月十六日中分六警偵字第0960035411號函檢附之電腦輸
    入單、丙○○報案筆錄、車輛行照、進口與貨物稅完稅證明
    書、少量車型安全審驗合格證明書、車輛租賃契約等（偵緝
    字偵查卷第21～35頁）在卷可憑；另被告與「和車公司」簽
    立上開租賃契約時，除先交付如附表一所示之支票十紙，及
    於交付車輛時，另由陳正豪交付如附表二所示之支票二十紙
    以換回如附表一編號１０之支票一節，亦據證人甲○○即「和
    車公司」業務員於本院九十七年七月二十二日審理中結證在
    卷，並有「和車公司」於九十七年七月二十九日提出之付款
    票據影本即如附表一、二所示之支票影本各附於本院卷第75
    ～87頁可佐，是上開被告所不爭執之情節部分，堪先認定屬
    實。
  (二)有關被告供稱：僅係「鋁鑫公司」之掛名負責人，「鋁鑫公
    司」實際上係由證人戊○○經營，伊係向證人戊○○領用薪
    資之人，「陳正豪」則為證人戊○○之員工等節，固經證人
    戊○○於偵查、本院審理中否認在卷，並抗辯稱：係與被告
    共同租購上開車輛，因其債信不良，而被告經營「鋁鑫公司
    」獲利頗豐，「鋁鑫公司」亦無不良債信紀錄，乃約定由被
    告以「鋁鑫公司」名義購買系爭車輛（係以租賃名義簽訂）
    ，系爭車輛一交車即由陳正豪取走，其亦未見悉該輛車子云
    云。惟查，戊○○於偵查、本院審理中均證稱其就系爭車輛
    之租賃契約，確實有繳付四次分期款（偵緝字偵查卷第46頁
    、本院卷第64頁）等語，果證人戊○○係與被告共同購買系
    爭車輛，實無單由證人戊○○一人繳納分期價款之理，況依
    證人戊○○所稱其於交車後並未見悉系爭車輛，更要無於未
    見及系爭車輛之情況下，仍獨自依約繳納上開四次分期價款
    （每期款項高達五萬九千八百五十元之譜）之必要，在此首
    見證人戊○○所稱：是與被告約定共同租購系爭車輛一節有
    所蹊蹺。另再佐以「臺灣中小企業銀行」於九十七年七月十
    日97草他字第09700264號函檢送之「鋁鑫公司」九十三年三
    月八日起至九十五年十二月二十二日止存提款往來明細資料
    （本院卷第39～41頁）可知，「鋁鑫公司」於本案退票前均
    係存入款項後立即提出（如存入四十萬元、立即提出四十萬
    元，存入九萬七千元、立即提出九萬七千元），堪認「鋁鑫
    公司」於設立後並無實際營業之情況，證人戊○○所證稱被
    告經營「鋁鑫公司」獲利頗豐云云，實與卷證資料不符，礙
    難採信。參以證人戊○○之子即證人丁○○於本院審理中亦
    結證稱：於購買系爭車輛前，其父戊○○要其駕車搭載被告
    前往查看車輛及對保（本院卷第113頁）等語，及證人甲○○於本院審理中結證稱被告有對渠告知陳正豪為「鋁鑫公司
    」之總務（本院卷第60頁）等語；應堪認被告於偵查、本院
    審理中所陳稱伊僅係「鋁鑫公司」之掛名負責人，實際經營
    者乃戊○○，陳正豪為戊○○之總務等語，係合於本案之客
    觀事實。
  (三)再查，「鋁鑫公司」自九十五年九月一日起擅自歇業他遷不
    明，有財政部臺北市國稅局中正稽徵所九十七年六月十八日
    財北國稅中正營業字第0970024743號函在卷可稽（附於本院
    卷第20頁）；而被告以鋁鑫公司名義與「和車公司」簽訂上
    開租賃契約之標的物價格高達二百三十八萬元，除據證人甲○○證稱在卷外，亦有汽車保險報價單一紙附於偵卷可佐（
    參閱偵字偵查卷第13頁）；又被告以鋁鑫公司名義與「和車
    公司」簽訂上開租賃契約後，僅繳付四期分期價款，業如前
    述，則被告、戊○○、陳正豪於被告代表鋁鑫公司與「和車
    公司」簽訂上述租賃契約時，既已明知「鋁鑫公司」所領用
    之票據雖無退票紀錄，惟「鋁鑫公司」實則無實際營業之情
    況，於繳付如附表一編號１之分期價款前，帳戶內又僅有現
    款一萬五千九百六十七元（參閱本院卷第41頁交易紀錄），
    且該鋁鑫公司更自九十五年九月一日起已歇業，後於繳付四
    期分期價款後即拒不繳付分期價款，再將系爭租賃標的物遷
    移不明，此種以未有營業事實且已歇業公司之名義與「和車
    公司」簽訂上述租賃契約，再開立已無付款能力之票據作為
    繳納分期價款之工具，於繳付之支票退票後，僅再繳付二期
    取信和車公司，隨即置之不理等客觀情況判斷，被告等人於
    簽訂上述租賃契約取得系爭車輛之時係具有詐欺他人財物之
    不法所有意圖當屬明確，允無疑義。
  (四)末按，「共同正犯，於犯意聯絡範圍內，組成一共犯團體，
    團體內之成員，均對全部行為，負共同責任，故意圖為共犯
    團體或團體中任何成員之不法利益，即係意圖為自己不法之
    利益。」，最高法院八十八年度臺上字第四八六七號裁判意
    旨參照。本案被告雖僅係「鋁鑫公司」之掛名負責人，惟既
    已親自與「和車公司」簽訂上述租賃契約，且由證人甲○○
    於本院審理中證述：「（問：劉先生本人有無拿董事長名片
    給你？）有」、「（問：你講簽約時被告看起來像是老闆，
    他是如何表現？）一般五金類的公司老闆看起來有點像黑手
    ，被告看起來就是那樣，而且公司裡面有堆放相關的五金物
    品，我有問他一些公司營運的事情，他是說他們現在有工廠
    在大陸，大概就是這樣。」等語（參閱本院卷第61頁背面、
    第62頁）可知，被告於簽約對保時，亦確實自居於鋁鑫公司
    負責人之地位；而被告又知悉「和車公司」之業務員將系爭
    車輛交付予「鋁鑫公司」之實際負責人戊○○之總務陳正豪
    ，期間被告又交付如附表一所示之支票十紙予「和車公司」
    ，更至臺中市警察局第六分局市政派出所佯稱系爭車輛失竊
    以申報之；另陳正豪除前往看車、訂車、陪同被告辦理租賃
    契約之簽立、對保事宜，並交付如附表二所示之支票二十紙
    以換回如附表一編號十之支票，並擔任取車者之角色；而證
    人戊○○於其總務陳正豪取得系爭車輛後，除給付四次分期
    價款資以矇騙「和車公司」，其餘款項則置之不理等情，在
    在顯示被告、戊○○、陳正豪等三人對於上述犯行彼此間係
    具有共同之犯意聯絡至臻明確，自應以共同正犯論處。
  (五)是綜上所述，被告上開所辯，顯係事後卸責避就之詞，不足
    以採信，被告之選任辯護人辯護意旨所指亦無可採為被告有
    利之認定。本案事證明確，被告犯行，堪以認定，應依法予
    以論科。
三、核被告丙○○所為，係犯刑法第三百三十九條第一項之詐欺
    取財罪。被告就上開犯罪，與戊○○、年籍不詳成年之陳正
    豪彼此間，有犯意聯絡，行為分擔，為共同正犯。檢察官雖
    以本案係被告與綽號「小陳」之陳正豪二人共同犯之而未論
    及戊○○部分，應由本院予以補充，附此敘明。爰審酌被告
    共同詐騙之標的價格龐大，所生危害非輕，且犯後矢口否認
    犯罪，未見悔意，態度非佳，其行為殊無足取；惟念及其僅
    係上開公司之掛名負責人，且無證據足以證明被告已分配取
    得不法利益，及犯後至遲已於本院案件進行中供出本案幕後
    實際犯罪之戊○○等一切情狀，量處有期徒刑八月，資以懲
    儆。又中華民國九十六年罪犯減刑條例已於九十六年六月十
    五日由立法院三讀通過，經總統於九十六年七月四日以華總
    一義字第09600083761號令公告至九十六年七月十六日生效
    施行，本件被告犯罪係於該減刑條例規定九十六年四月二十
    四日減刑基準日前所犯，合於該減刑條例之第二條第一項第
    三款、第三條第一項地十五款所列減刑規定（通緝部分係於
    九十六年七月三十一日始發布通緝），爰減輕其刑為有期徒
    刑四月，並依法諭知易科罰金之折算標準。
四、至於與被告共犯本案之戊○○，未據檢察官提起公訴，應另
    由檢察官為適當之偵辦。
據上論結，應依刑事訴訟法第二百九十九條第一項前段，刑法第
二十八條、第三百三十九條第一項、第四十一條第一項前段，刑
法施行法第一條之一，中華民國九十六年罪犯減刑條例第二條第
一項第三款、第七條、第九條，判決如主文。
本案經檢察官乙○○到庭執行職務。
中    華    民    國    97    年    11    月    27    日
                  刑事第十七庭審判長法  官  江奇峰
                                    法  官  廖純卿
                                    法  官  林學晴
附表一：
┌──┬─────┬──────┬─────┬────┬────┬────┐
│編號│ 發 票 日 │ 付  款  人 │ 支票號碼 │ 帳  號 │發 票 人│ 面  額 │
│    │          │            │          │        │        │（單位新│
│    │          │            │          │        │        │臺幣元）│
├──┼─────┼──────┼─────┼────┼────┼────┤
│1   │95.10.25  │臺灣中小企業│AT0000000 │03539-9 │「鋁鑫股│59850元 │
│    │          │銀行草屯分行│          │        │份有限公│        │
│    │          │            │          │        │司」    │        │
├──┼─────┼──────┼─────┼────┼────┼────┤
│2   │95.11.25  │臺灣中小企業│AT0000000 │03539-9 │「鋁鑫股│59850元 │
│    │          │銀行草屯分行│          │        │份有限公│        │
│    │          │            │          │        │司」    │        │
├──┼─────┼──────┼─────┼────┼────┼────┤
│3   │95.12.25  │臺灣中小企業│AT0000000 │03539-9 │「鋁鑫股│59850元 │
│    │          │銀行草屯分行│          │        │份有限公│        │
│    │          │            │          │        │司」    │        │
├──┼─────┼──────┼─────┼────┼────┼────┤
│4   │96.01.25  │臺灣中小企業│AT0000000 │03539-9 │「鋁鑫股│59850元 │
│    │          │銀行草屯分行│          │        │份有限公│        │
│    │          │            │          │        │司」    │        │
├──┼─────┼──────┼─────┼────┼────┼────┤
│5   │96.02.25  │臺灣中小企業│AT0000000 │03539-9 │「鋁鑫股│59850元 │
│    │          │銀行草屯分行│          │        │份有限公│        │
│    │          │            │          │        │司」    │        │
├──┼─────┼──────┼─────┼────┼────┼────┤
│6   │96.03.25  │臺灣中小企業│AT0000000 │03539-9 │「鋁鑫股│59850元 │
│    │          │銀行草屯分行│          │        │份有限公│        │
│    │          │            │          │        │司」    │        │
├──┼─────┼──────┼─────┼────┼────┼────┤
│7   │96.04.25  │臺灣中小企業│AT0000000 │03539-9 │「鋁鑫股│59850元 │
│    │          │銀行草屯分行│          │        │份有限公│        │
│    │          │            │          │        │司」    │        │
├──┼─────┼──────┼─────┼────┼────┼────┤
│8   │96.05.25  │臺灣中小企業│AT0000000 │03539-9 │「鋁鑫股│59850元 │
│    │          │銀行草屯分行│          │        │份有限公│        │
│    │          │            │          │        │司」    │        │
├──┼─────┼──────┼─────┼────┼────┼────┤
│9   │96.06.25  │臺灣中小企業│AT0000000 │03539-9 │「鋁鑫股│59850元 │
│    │          │銀行草屯分行│          │        │份有限公│        │
│    │          │            │          │        │司」    │        │
├──┼─────┼──────┼─────┼────┼────┼────┤
│10  │96.07.25  │臺灣中小企業│AT0000000 │03539-9 │「鋁鑫股│0000000 │
│    │          │銀行草屯分行│          │        │份有限公│元      │
│    │          │            │          │        │司」    │        │
└──┴─────┴──────┴─────┴────┴────┴────┘
附表二：
┌──┬─────┬──────┬─────┬────┬────┬────┐
│編號│ 發 票 日 │ 付  款  人 │ 支票號碼 │ 帳  號 │發 票 人│ 面  額 │
│    │          │            │          │        │        │（單位新│
│    │          │            │          │        │        │臺幣）  │
├──┼─────┼──────┼─────┼────┼────┼────┤
│1   │96.07.25  │臺灣中小企業│AT0000000 │03539-9 │「鋁鑫股│59850元 │
│    │          │銀行草屯分行│          │        │份有限公│        │
│    │          │            │          │        │司」    │        │
├──┼─────┼──────┼─────┼────┼────┼────┤
│2   │96.08.25  │臺灣中小企業│AT0000000 │03539-9 │「鋁鑫股│59850元 │
│    │          │銀行草屯分行│          │        │份有限公│        │
│    │          │            │          │        │司」    │        │
├──┼─────┼──────┼─────┼────┼────┼────┤
│3   │96.09.25  │臺灣中小企業│AT0000000 │03539-9 │「鋁鑫股│59850元 │
│    │          │銀行草屯分行│          │        │份有限公│        │
│    │          │            │          │        │司」    │        │
├──┼─────┼──────┼─────┼────┼────┼────┤
│4   │96.10.25  │臺灣中小企業│AT0000000 │03539-9 │「鋁鑫股│59850元 │
│    │          │銀行草屯分行│          │        │份有限公│        │
│    │          │            │          │        │司」    │        │
├──┼─────┼──────┼─────┼────┼────┼────┤
│5   │96.11.25  │臺灣中小企業│AT0000000 │03539-9 │「鋁鑫股│59850元 │
│    │          │銀行草屯分行│          │        │份有限公│        │
│    │          │            │          │        │司」    │        │
├──┼─────┼──────┼─────┼────┼────┼────┤
│6   │96.12.25  │臺灣中小企業│AT0000000 │03539-9 │「鋁鑫股│59850元 │
│    │          │銀行草屯分行│          │        │份有限公│        │
│    │          │            │          │        │司」    │        │
├──┼─────┼──────┼─────┼────┼────┼────┤
│7   │97.01.25  │臺灣中小企業│AT0000000 │03539-9 │「鋁鑫股│59850元 │
│    │          │銀行草屯分行│          │        │份有限公│        │
│    │          │            │          │        │司」    │        │
├──┼─────┼──────┼─────┼────┼────┼────┤
│8   │97.02.25  │臺灣中小企業│AT0000000 │03539-9 │「鋁鑫股│59850元 │
│    │          │銀行草屯分行│          │        │份有限公│        │
│    │          │            │          │        │司」    │        │
├──┼─────┼──────┼─────┼────┼────┼────┤
│9   │97.03.25  │臺灣中小企業│AT0000000 │03539-9 │「鋁鑫股│59850元 │
│    │          │銀行草屯分行│          │        │份有限公│        │
│    │          │            │          │        │司」    │        │
├──┼─────┼──────┼─────┼────┼────┼────┤
│10  │97.04.25  │臺灣中小企業│AT0000000 │03539-9 │「鋁鑫股│59850元 │
│    │          │銀行草屯分行│          │        │份有限公│        │
│    │          │            │          │        │司」    │        │
├──┼─────┼──────┼─────┼────┼────┼────┤
│11  │97.05.25  │臺灣中小企業│AT0000000 │03539-9 │「鋁鑫股│59850元 │
│    │          │銀行草屯分行│          │        │份有限公│        │
│    │          │            │          │        │司」    │        │
├──┼─────┼──────┼─────┼────┼────┼────┤
│12  │97.06.25  │臺灣中小企業│AT0000000 │03539-9 │「鋁鑫股│59850元 │
│    │          │銀行草屯分行│          │        │份有限公│        │
│    │          │            │          │        │司」    │        │
├──┼─────┼──────┼─────┼────┼────┼────┤
│13  │97.07.25  │臺灣中小企業│AT0000000 │03539-9 │「鋁鑫股│59850元 │
│    │          │銀行草屯分行│          │        │份有限公│        │
│    │          │            │          │        │司」    │        │
├──┼─────┼──────┼─────┼────┼────┼────┤
│14  │97.08.25  │臺灣中小企業│AT0000000 │03539-9 │「鋁鑫股│59850元 │
│    │          │銀行草屯分行│          │        │份有限公│        │
│    │          │            │          │        │司」    │        │
├──┼─────┼──────┼─────┼────┼────┼────┤
│15  │97.09.25  │臺灣中小企業│AT0000000 │03539-9 │「鋁鑫股│59850元 │
│    │          │銀行草屯分行│          │        │份有限公│        │
│    │          │            │          │        │司」    │        │
├──┼─────┼──────┼─────┼────┼────┼────┤
│16  │97.10.25  │臺灣中小企業│AT0000000 │03539-9 │「鋁鑫股│59850元 │
│    │          │銀行草屯分行│          │        │份有限公│        │
│    │          │            │          │        │司」    │        │
├──┼─────┼──────┼─────┼────┼────┼────┤
│17  │97.11.25  │臺灣中小企業│AT0000000 │03539-9 │「鋁鑫股│59850元 │
│    │          │銀行草屯分行│          │        │份有限公│        │
│    │          │            │          │        │司」    │        │
├──┼─────┼──────┼─────┼────┼────┼────┤
│18  │97.12.25  │臺灣中小企業│AT0000000 │03539-9 │「鋁鑫股│59850元 │
│    │          │銀行草屯分行│          │        │份有限公│        │
│    │          │            │          │        │司」    │        │
├──┼─────┼──────┼─────┼────┼────┼────┤
│19  │98.01.25  │臺灣中小企業│AT0000000 │03539-9 │「鋁鑫股│59850元 │
│    │          │銀行草屯分行│          │        │份有限公│        │
│    │          │            │          │        │司」    │        │
├──┼─────┼──────┼─────┼────┼────┼────┤
│20  │98.02.25  │臺灣中小企業│AT0000000 │03539-9 │「鋁鑫股│59850元 │
│    │          │銀行草屯分行│          │        │份有限公│        │
│    │          │            │          │        │司」    │        │
└──┴─────┴──────┴─────┴────┴────┴────┘
以上正本證明與原本無異。
如不服本判決應於收受判決後10日內向本院提出上訴書狀，並應
敘述具體理由；其未敘述上訴理由者，應於上訴期間屆滿後20日
內向本院補提理由書（均須按他造當事人之人數附繕本）「切勿
逕送上級法院」。
                                書記官  簡雅文
中    華    民    國    97    年    11    月    27    日
附錄論罪科刑法條
中華民國刑法第339條
（普通詐欺罪）
意圖為自己或第三人不法之所有，以詐術使人將本人或第三人之
物交付者，處5年以下有期徒刑、拘役或科或併科1千元以下罰金
。
以前項方法得財產上不法之利益或使第三人得之者，亦同。
前二項之未遂犯罰之。


司法院資訊處製作；財團法人民間司法改革基金會備份。
